【裁判字號】    98,易,3298
【裁判日期】    981231
【裁判案由】    竊盜
【裁判全文】
臺灣臺中地方法院刑事判決              98年度易字第3298號
公  訴  人  臺灣臺中地方法院檢察署檢察官
被      告  乙○○
上列被告因竊盜案件，經檢察官提起公訴（98年度偵字第19026
號），本院判決如下：
    主    文
乙○○竊盜，累犯，處有期徒刑伍月，如易科罰金，以新臺幣壹
仟元折算壹日。
    犯罪事實
一、乙○○前因犯竊盜罪，經本院臺中簡易庭判處有期徒刑4月
    確定，於民國98年5月22日易科罰金執行完畢。詎其不知反
    省，基於意圖為自己不法所有之竊盜犯意，於98年7月9日5
    時許，駕駛其向不知情之丙○○所借之丙○○所有車牌號碼
    QJ-6385號自用小貨車，至臺中市○○區○○路3段173之25
    號「萊爾富便利商店」旁之空地，以徒手竊取甲○○所有置
    於該處空地內之木材角木320支、木材圓木130支、四角鐵柱
    800支及木材板模100片，得手後駕駛前開自用小貨車載運前
    開竊得之物離去。嗣甲○○發現遭竊報警處理，經警調閱該
    路口監視錄影畫面，始循線查獲乙○○。
二、案經臺中市警察局第六分局報請臺灣臺中地方法院檢察署檢
    察官偵查起訴。
    理    由
一、按被告以外之人於審判外之陳述，雖不符刑事訴訟法第159
    條之1至第159條之4之規定，而經當事人於審判程序同意作
    為證據，法院審酌該言詞陳述或書面陳述作成時之情況，認
    為適當者，亦得為證據。當事人、代理人或辯護人於法院調
    查證據時，知有第159條第1項不得為證據之情形，而未於言
    詞辯論終結前聲明異議者，視為有前項之同意。刑事訴訟法
    第159條之5定有明文。查被告對於證人即被害人甲○○、丙○○於警詢時之證述之證據能力，均未表示任何反對之意見
    ，迄至本案言詞辯論終結前，被告及辯護人亦未聲明異議，
    有本院準備程序筆錄及審判筆錄在卷可考，另經本院審酌卷
    內各該人員陳述時之情狀，均查無被違法取供或非出於自由
    意志之情形，以之作為本案之證據，皆屬適當，依前揭規定
    ，證人甲○○、丙○○於警詢時之證述，均有證據能力，合
    先敘明。
二、訊據被告乙○○固不否認有於前揭時間點，駕駛車牌號碼QJ
    -6385號自用小貨車行經前開地點，惟矢口否認有何竊盜犯
    行，辯稱：其想在臺中縣烏日鄉高鐵旁之大肚溪附近搭建工
    寮，剛好看到臺中市○○路大都會公園附近有棧板及角木，
    其就撿回來，後來將木材放在臺中市○○路與市政路附近得
    空地，但不知道為什麼不見了，其並無偷東西等語。然查：
  (一)前開犯罪事實，業據證人甲○○、丙○○於警詢時證述明確
    ，且有刑案現場測繪圖、空照圖、監視器相關位置圖、車籍
    查詢-基本資料詳細畫面各1份、路口監視錄影翻拍照片6張
    、現場照片5張附卷足稽。
  (二)被告雖以前詞置辨，然查，依卷附之監視錄影翻拍照片所示
    ，被告所駕駛之前開車輛，於當日4時12分由東向西行經遭
    竊地點時，該車上並無載運任何角木等物，惟於同日5時在
    遭竊地點之監視錄影畫面顯示，被告所駕駛之自用小貨車，
    車上載滿角材等物由西向東行駛，且依該照片所示，該角材
    均屬完整之角材，長度約略相同，數量甚多，如係屬被告所
    述為他人棄置公墓之物，焉有如此完整且數量眾多之角材，
    另參諸中央氣象局所公布之2009年日出日沒表，案發當日98
    年7月9日臺中地區之日出時間為5時16分，是日出前之深夜
    ，被告又何以能輕易在漆黑之公墓地尋找撿拾大量相同長度
    之角材是，被告所辯顯與常情不符，並無足採。又被告辯稱
    其拾得之處，在臺中市○○區○○路3段大度山第14號公墓
    地，安置木材之處，在臺中市○○路與市○○○路交岔路口
    之空地，然經員警帶同被告前往所述撿拾及放置之地點查證
    結果，在第十四號公墓地並無任何角材及板模堆置該處，且
    臺中市○○路與市○○○路交岔路口之空地，為臺中市惠來
    遺址，業經管制出入，現場亦無任何被告所述之角材、板模
    置放該處，有臺中市警察局第六分局協和派出所職務報告書
    及查證照片3張在卷足憑，被告所辯亦屬無據。
  (三)再查，被告於檢察官偵查中供稱：「（問：你放棧板的地方
    距離搭工寮的地方太遠，不合常理？你有何解釋？）那搭工
    寮那一帶是水利地不能放」、「（問：既然知道是水利地，
    為何還要過去搭工寮？）在那邊有一處比較靠裡面偏僻的地
    方可以搭工寮」、「（問：既然如此為何不直接把棧板放在
    那邊？）我還要再觀察情況，才敢搬過去」等語。衡諸常理
    ，苟被告自陳木材係撿拾而來一情為真，且其撿拾木材係有
    特定之用途，且已選定搭建之地點，並其欲搭建工寮之處既
    偏僻又隱密，竟未將拾得之木材直接載往置於該處，反將之
    放置在距離甚遠之臺中市○○路及市○○○路口旁之空地。
    尚且多次載運，豈不費事？是益證諸被告之辯解為狡飾卸責
    之詞，洵無足採。
  (四)被告竊取前開被害人甲○○財物既遂，足認其有位自己不法
    所有之意圖甚明。綜上所述，本件事證明確，被告所辯均
    無足採，其犯行洵堪認定。
二、核被告所為，係犯刑法第320條第1項之竊盜罪。查，被告前
    因犯竊盜罪，經本院臺中簡易庭判處有期徒刑4月確定，於
    98年5月22日易科罰金執行完畢，有臺灣高等法院被告前案
    紀錄表1份在卷可參，其受徒刑執行完畢後，5年以內故意再
    犯本件有期徒刑以上刑之罪，為累犯，應依刑法第47條第1
    項之規定加重其刑。爰審酌被告前有多次竊盜前科，素行不
    佳，本件復犯竊盜犯行，所竊取之財物非少，其犯後仍否認
    犯行等一切情狀，量處如主文所示之刑，並諭知易科罰金之
    折算標準。
據上論斷，應依刑事訴訟法第299條第1項前段，刑法第320條第1
項、第47條第1項、第41條第1項前段，刑法施行法第1條之1，判
決如主文。
中    華    民    國    98    年    12    月    31    日
                        刑事第六庭  法  官  戴博誠
以上正本證明與原本無異。
如不服本判決應於收受判決後10日內向本院提出上訴書狀，並應
敘述具體理由；其未敘述上訴理由者，應於上訴期間屆滿後20日
內向本院補提理由書（均須按他造當事人之人數附繕本）「切勿
逕送上級法院」。
                                    書記官  林政佑
中    華    民    國    98    年    12    月    31    日
【附錄論罪科刑法條】
刑法第320條第1項：
意圖為自己或第三人不法之所有，而竊取他人之動產者，為竊盜
罪，處5年以下有期徒刑、拘役或5百元以下罰金。

司法院資訊處製作；財團法人民間司法改革基金會備份。
